---
title: "Procesamiento de imágenes UAV"
author: "Alexandra Dillchneider, Yanina Bellini Saibene"
date: "25/2/2020"
output: html_document
---

```{r setup, include=FALSE}
knitr::opts_chunk$set(echo = TRUE)

```

#Proceso de imágenes UAV

El proceso completo de procesamiento de las imágenes tiene los siguientes pasos:

## Primera etapa
1. Matias envía las imagenes del vuelo.
2. Cargamos todas las bandas enviadas como están: tenemos un archivo por banda y no contamos con la banda azul.
3. Cargamos los poligonos completos de los lotes: tenemos dos lotes: el lote 6 y el lote 18, también tenemos cada uno de los lotes separados en parcelas, donde hay mas de un polígono para cada parcela.
4. Repoyectamos todas las bandas a la proyección del lote (hacer función)
5. Cortamos las bandas a la extensión del lote (aún sin programar)
6. Unificamos resolución de las bandas (origin)
7. Calculamos los indices con las funciones (revisar si tenemos todos los indices programados)

## Segunda etapa

1. Leer los polígonos de las parcelas.
2. Analizar filtros de ruido (suelo desnudo, rastrojo...no vegetales vivo)
3. Sacar el máximo, minimo, promedio y moda de cada parcela para el índice calculado.
3.1. Tener en cuenta de retirar los valores correspondientes a suelo desnudo en algunas etapas tempranas del cultivo.
4. Agregar estos datos al dataset con los datos de campo para el análisis


Se debe tener instalado los paquetes raster y rgdal

```{r librerias, message=FALSE, warning=FALSE}
library(raster)
library(sf)
library(tidyverse)
library(stars)
library(rgdal)
```

#Funciones para indices de vegetacion

Generamos una serie de funciones para poder realizar los cálculos de los indices de interés a analizar. Autoras: Priscilla Minotti, Yanina Bellini Saibene y Alexandra Di..:

Para que estén disponibles para utilizarlas debemos seleccionarlas y ejecutarlas.  Los parámetros de las funciones son: 

* b = banda azul 
* g = banda verde 
* r = banda roja 
* re = banda red edge 
* nir = banda infrarrojo cercano


```{r funciones_indices}

#Indice Verde Normalizado NDVI

NDVI <- function(nir,r){
  vi= (nir-r)/(nir+r)
  vi
}

#NDVI con banda verde

NDVIg <- function(nir,g){
  vi= (nir-g)/(nir+g)
  vi
}

#Diferencia normalizada verde-rojo

NGRDI <- function(g,r){
  vi= (g-r)/(g+r)
  vi
}

#Indice de Clorofila basado en verde

CL <- function(nir,g){
  vi= (nir/g)-1
  vi
}

#Indice de clorofila basado en red-edge

CLre <- function(nir,re){
  vi= (nir/re)-1
  vi
}

#Indice de clorofila de la vegetación

IVC <- function(nir,r, g){
  
  vi = (nir/g)*(r/g)
  
}

#Idice de Brillo

BI <- function(g,r,nir){
  vi= (nir+r+g)^(1/3) 
  vi
}

#Indice de Coloracion

CI <- function(nir,g){
  vi= (nir-g)/nir
  vi
}

#Indice verde mejorado de dos bandas

EVI2 <- function(nir,r){
  vi= 2.5 *(nir-r)/(nir+2.4*r+1)
  vi

}



# La siguiente función la generamos Alexandra y Yanina:
#Indice Soil Adjusted Vegetation Index
SAVI <- function(nir,r,L){
  vi= ((nir-r)/(nir+r+L))*(1+L)
  vi
}

#PSRI
PSRI <- function(g,r,re){
  vi = (r-g)/re
  vi
}

```

Luego tenemos dos funciones de ayuda para graficar las imagenes en escala de grises y con colores:

```{r graficadores}

#ploteo simple con paleta en escala de gris - Priscilla
pgris <- function(VI){
  plot(VI,
       col=grey(0:255/255),  #rampa de grises
       legend=FALSE,
       main= quote(VI),
       axes=FALSE)
}

#ploteo de imágen con colores - Yanina

pcolor <- function(VI){
  plot(VI,
       palette(c("red", "#4682B4","#f99e59","#fec980","#ffedaa","#edf8b9","#33a02c","#00ff33","#008605","#025100")))
       legend=FALSE
       main= quote(VI)
       axes=FALSE
}

pcolor_sinrango <- function(VI){
  plot(VI,
       main = "",
       axes = FALSE, 
       box = FALSE)
}

```

Esta función acomoda todas las imágenes para que tengan las mismas propiedades: extención, proyección y origen.

```{r propiedades_img}

proyeccion_img <- function(poligono,img){

  #Le damos el CRS (proyección) del poligono a la imágen
  # new_proy <- crs(poligono)
  #print(new_proy)
  if(!compareCRS(img, poligono)){
    # crs(img) <- new_proy
    img <- projectRaster(img, crs = crs(poligono))
    print('Cambiamos la proyección')
  }
  img
}

extension_img <- function(poligono, img){
  
  #Ponemos la misma extensión
  img <- setExtent(img,extent(poligono))
  print('Cambiamos la extensión')
  img
  
}

resolucion_img <- function(imgRes, img){
  
  original <- origin(imgRes)
  a_cambiar <- origin(img)
  
  if(original[[1]]==a_cambiar[[1]] && original[[2]]==a_cambiar[[2]]){
      print('Sin transformar porque tienen el mismo origen')
  }
  else{
    print('Resampleando la imagen')  
    img <- resample(img,imgRes,method = "bilinear")
  }
  
  img
}

```


Ahora tenemos que empezar a leer los datos necesarios para trabajar, cargamos los poligonos de los dos lotes en los objetos `lote6` y `lote18` 

```{r lectura_archivos}

lote6 <- st_read("C:/Users/ale93/Google Drive/IMAGENES/Poligonos completos/POLI_L6.shp")
lote6_extent <- readOGR("C:/Users/ale93/Google Drive/IMAGENES/Poligonos completos/POLI_L6.shp")
lote18 <- st_read("C:/Users/ale93/Google Drive/IMAGENES/Poligonos completos/POLI_L18.shp")
lote18_extent <- readOGR("C:/Users/ale93/Google Drive/IMAGENES/Poligonos completos/POLI_L18.shp")


plot(lote18_extent,
     main = "Shapefile imported into R - lote18 extent",
     axes = TRUE,
     border = "blue")

plot(lote18,
     main = "Shapefile imported into R - lote18 extent",
     axes = TRUE,
     border = "blue")

plot(lote6_extent,
     main = "Shapefile imported into R - lote6 extent",
     axes = TRUE,
     border = "blue")

plot(lote6,
     main = "Shapefile imported into R - lote6 extent",
     axes = TRUE,
     border = "blue")

# Guardo los nombres de todos los archivos con extensión geoTIFF
data_path <- "C:/Users/ale93/Google Drive/IMAGENES/Imagenes_Cebada_L18"
archivoImgs <- dir(data_path, pattern = "nir|red|green|reg|blue.tif$")

# Tomo la primera imagen de todas para definir la resolucion

img_proc <- archivoImgs %>%
  map(~ raster(file.path(data_path, .))) 



#Pongo todas las imágenes en la misma resolución
# y corto las imagenes al tamaño del lote

img_proc <- img_proc %>%
  map(~ proyeccion_img(lote18,.)) %>%
  map(~ mask(.,lote18)) %>%
  # map(~ extension_img(lote18,.))  %>%
  map(~ crop(., lote18_extent)) 

imgRes <- img_proc[[1]]

img_proc <- img_proc %>%
  map(~ resolucion_img(imgRes,.))


img_proc %>%
  map(~ pcolor(.)) %>%
  map(~writeRaster(., filename= paste("C:/Users/ale93/Google Drive/IMAGENES/Imagenes_Cebada_L18",names(.),"_cortado.tif"), format="GTiff", overwrite=TRUE))


# writeRaster(img_proc[[1]], filename= paste("./IMG/",names(img_proc[[1]]) ,"_cortado.tif"), format="GTiff", overwrite=TRUE)

# plot(img_proc[[1]], main = "Imagen cortada?")
# # add shapefile on top of the existing raster
# plot(lote18_extent, add = TRUE)


# Ahora calculamos todos los indices para el lote cortado


miSAVI <- SAVI()


```

